【裁判字號】    98,交聲,457
【裁判日期】    980525
【裁判案由】    聲明異議
【裁判全文】
臺灣彰化地方法院交通事件裁定         98年度交聲字第457號
移送機關即
原處分機關  交通部公路總局臺中區監理所彰化監理站
異  議  人
即受處分人  甲○○
送達代收人  乙○○
上列受處分人因違反道路交通管理處罰條例案件，對於交通部公
路總局臺中區監理所彰化監理站民國98年4月2日所為之處分（彰
監四字第裁64-HD0000000號），聲明異議，本院裁定如下：
    主  文
異議駁回。
    理  由
一、原處分機關係以：異議人即受處分人（下稱異議人）甲○○
    於民國98年2月4日10時13分許，駕駛車牌號碼4450－NY號自
    用一般小客車，行經台中縣沙鹿鎮○○路168 號前時，有「
    汽車駕駛人行車速度，超過規定之最高時速未滿20公里」之
    違規行為，爰依道路交通管理處罰條例第40條、 第63條第1
    項之規定處罰鍰新臺幣（下同）1,600元，並記違規點數1點
    。
二、異議意旨略以：異議人違規之路段，雙向皆有三線道，路況
    良好，車輛稀少，如此路段速限僅有時速60公里，無異是刻
    意令用路駕駛人超速違規，況異議人當時亦曾見到「前有測
    速照相」之警示標誌，惟異議人的車速並不快，不知為何會
    遭照相舉發，為此不服提出聲明異議云云。
三、按汽車駕駛人，行車速度，超過規定之最高時速，或低於規
    定之最低時速，除有第43條第1項第2款情形外，處1,200 元
    以上2,400元以下罰鍰；汽車駕駛人有第40 條情形，除依原
    規定條款處罰鍰外，並予記違規點數1 點，道路交通管理處
    罰條例第40條及第63條第1項第1款分別定有明文。
四、經查：
  (一)本件異議人於上開時、地，駕駛其所有車牌號碼4450－NY號
    自用一般小客車，行經台中縣沙鹿鎮○○路168 號前速限為
    時速60公里路段，經雷達測速儀器測得「速限60公里、經測
    速時速79公里、超速19公里、未滿20公里」之違規事實，並
    為台中縣警察局交通警察隊員警依違反道路交通管理處罰條
    例第40條之規定，以中縣警交相字第HD0000000 號違反道路
    交通事件逕行舉發，原處分機關遂於98年4月2日以彰監四字
    第裁64-HD0000000號裁決書裁處等情，此有上開舉發違反道
    路交通管理事件通知單及交通部公路總局臺中區監理所彰化
    監理站違反道路交通管理事件裁決書各1紙在卷可稽。
  (二)異議人甲○○固不否認其確有於98年2月4日10時13分許，駕
    駛車牌號碼4450－NY號自用一般小客車行經台中縣沙鹿鎮○
    ○路168 號前之事實，惟以該路段路況良好不應速限僅設60
    公里、其車速應無超過時速60公里云云置辯。然按標誌、標
    線、號誌之設置、養護及號誌之運轉，由主管機關依其管轄
    辦理之，異議人違規之該路段係交通易肇事路段，經交通部
    公路總局第二區養護工程處臺中工務段訂定限速為60公里，
    主管機關依其法定權責定其速限，復與道路交通安全規則並
    無違背，異議人徒以空言指責主管機關所定速限失當，顯屬
    無稽。
  (三)又對於行車速度超過規定之最高速限或低於規定之最低速限
    之違規行為，採用固定或非固定式科學儀器取得證據資料證
    明者，於一般道路須至少於 1百公尺，於高速公路、快速公
    路須至少於 3百公尺前，明顯標示之，道路交通管理處罰條
    例第7條之2第3 項分別定有明文。告示牌，用以現有標誌無
    法充分說明或指示時，為維護行車安全與暢通之需要，得設
    置本標誌，其中禁制性質告示牌並應有相關之管製法令方得
    設置；本標誌為方形，依設置目的之不同，區分如左：一、
    警告性質告示牌，用以促使車輛駕駛人及行人瞭解道路上之
    特殊狀況，提高警覺，並準備防範應變之措施，為黃底黑字
    黑邊…，第137條第1項、第2項第1款，道路交通標誌標線號
    誌設置規則亦定有明文。本件超速乃以固定式科學儀器所測
    得，該儀器並經經濟部標準檢驗局檢定合格，其準確性應無
    疑義，該自動測速照相儀器所測得違規之採證數值即具公信
    力，自可作為執法採證之依據，且上開載明有科學儀器進行
    偵測行車速度之旨之標語，即「前有測速照相」之告示，業
    已按照前揭道路交通管理處罰條例及道路交通標誌標線號誌
    設置規則之規定，予以設置，亦為異議人所不否認，況異議
    人僅係空言指述伊並無違規行為，並未就其所主張提出相關
    證據以供調查，是認異議人駕駛前開自用一般小客車行經上
    揭時、地，經雷達測速照相儀器測得該車行速為每小時79公
    里之違規，足堪認定，被告所辯，顯不足採。
五、綜上所述，原處分機關依前開道路交通管理處罰條例第40條
    、第63條第1項第1款之規定，裁處異議人罰鍰1,600 元、並
    記違規點數1 點，尚無違誤，本件異議為無理由，應予駁回
    。
據上論斷，應依道路交通管理處罰條例第87條第2 項、道路交通
案件處理辦法第19條，裁定如主文。
中    華    民    國    98    年    5     月    25    日
                  交通法庭            法  官  鮑慧忠
以上正本證明與原本無異。
如不服本裁定，應於裁定送達後五日內向本院提出抗告狀 (須附
抗告狀繕本 )。
中    華    民    國    98    年    5     月    25    日
                                      書記官  陳秀娟


司法院資訊處製作；財團法人民間司法改革基金會備份。
